【裁判字號】    90,易,3
【裁判日期】    900803
【裁判案由】    恐嚇等
【裁判全文】
臺灣臺中地方法院刑事判決                                九十年度易字第三號
    公  訴  人  臺灣台中地方法院檢察署檢察官
    被      告  丁○○
右列被告因恐嚇等案件，經檢察官提起公訴（八十九年度偵字第一八九八二、一九三
一七號）及移送併辦（九十年度偵字第一二一一號） ，本院判決如左：
    主  文
丁○○意圖為自己不法之所有，以恐嚇使人將本人之物交付未遂，處有期徒刑肆月；
又連續竊盜，處有期徒刑柒月。應執行有期徒刑玖月。
    事  實
一、丁○○意圖為自己不法之所有，於八十九年十一月二十日十四時十分起至三十分
    許之間，接續多次撥打電話至台中縣太平巿永成北路一五三號之「彩色世界卡拉
    ＯＫ」店內，向在該店擔任經理之甲○○恐嚇：「我要三萬元，你如不借，我就
    要殺掉妳，讓妳死」；並基於同一犯意，對其間在該店內消費，發覺甲○○遭恐
    嚇，而接過電話之顧客李東榮，亦恫稱：「如不拿出三萬元，就要殺掉你」等語
    ，致甲○○、李東榮均心生畏懼。嗣於八十九年十一月二十日二十二時四十分許
    ，丁○○前往該址，欲向甲○○等人索取上述金額時，為該店員工及顧客報警查
    獲，始未得逞。
二、丁○○另基於意圖為自己不法所有之概括犯意，先於八十九年十一月二十三日十
    三時十分許，在台中縣太平巿永成路八十五號，向屋主丙○○以借用洗手間為由
    ，乘機竊得丙○○所有置於屋內一樓辦公桌上之中華電信電話機一座（製造號碼
    00000000），經丙○○發覺後，報警於同日十八時二十分許，在台中縣
    太平巿永豐路二十八巷七之一號查獲丁○○，並起出該座電話機。復於九十年一
    月八日凌晨零時許，在台中巿北屯區○○路五二六號前，見停放在該處、車牌：
    ＱＪ－二一二八號自小客車（車主乙○○）之鑰匙未取下，又竊取該輛自小客車
    供己代步之用，適乙○○之友人羅捷勇發覺，而報警於同日凌晨約一時許，在台
    中巿后庄路與松竹路口附近查獲丁○○及該輛自小客車。
三、案經台中縣警察局霧峰分局報請臺灣臺中地方法院檢察署檢察官偵查起訴，及該
    署檢察官移送併辦。
    理  由
一、訊據被告丁○○雖坦承於右開時地竊取被害人丙○○之電話機一座，惟矢口否認
    其餘犯行，辯稱：其僅向甲○○、李東榮借款，並無出言恐嚇；其因吸食強力膠
    ，於神智不清下，才開走乙○○之自小客車，非刻意行竊云云。經查：
    (一)被告於八十九年十一月二十日十四時十分至三十分之間，密集地利用電話接續
      以前述言詞恐嚇甲○○、李東榮，致其等均心生畏懼等情節，業據余、李二人
      分別於警、偵訊時供述甚明；核與被告於警訊時坦承與甲○○等人通話時，曾
      揚言其等如不給錢，將予以殺害之過程相符。又警方據報於八十九年十一月二
      十日二十二時四十分許，在「彩色世界卡拉ＯＫ」店查獲被告，被告未能取得
      前述金額之事實，除有「違反社會秩序維護法案件現場紀錄」一紙附卷可稽外
      ，被告亦不否認。另被告與李東榮之間，素不相識，毫無糾紛、恩怨，業經其
      等數度於警、偵訊時供明在卷可憑，則李東榮即不致與甲○○共同設詞誣陷被
      告，其等所言，顯屬事實。
    (二)被告於前述時地竊取被害人乙○○自小客車之事實，業據乙○○指訴甚詳，核
      與證人羅捷勇之證詞相符，並有贓物保管收據及車籍作業系統－查詢認可資料
      各一紙在卷足憑。被告雖辯稱當時神智不清，在精神方面有耗弱之情形，惟曾
      為被告診治之台中縣太平巿賢德醫院以九十年六月十五日九十賢字第一０五號
      函復本院略以：被告經該院檢查及精神狀態評估，並無明顯幻覺及脫離現實之
      妄想，驗尿亦無毒品反應，歷次門診，皆無明顯精神症狀等語（以上見本院九
      十年度訴字第五九０號審理卷），即無從為有利於被告之認定。
    (三)至被告所坦承竊取被害人丙○○之電話機部分，核與丙○○之指訴相符，並有
      贓物認領保管單一紙附卷可查，足見被告之自白屬實，得為證據。
    (四)綜合前述，本件事證明確，被告恐嚇取財未遂又連續竊盜之犯行，足可認定。
      前開辯解，均不足採信。
二、核被告丁○○所為，係犯刑法第三百四十六條第三項、第一項之恐嚇取財未遂罪
    ，及同法第三百二十條第一項之竊盜罪。被告在短時間內，密集地以電話數度接
    續恐嚇被害人余如靜、李東榮，乃以包括之一行為觸犯二罪名，構成同種想像競
    合犯，依刑法第五十五條之規定，應論以一罪；且其雖已著手於恐嚇取財行為之
    實施，但並未取得財物，為未遂犯，爰依刑法第二十六條前段之規定，按既遂犯
    之刑度減輕其刑。又其先後二次竊盜之犯行，時間緊接，所犯構成要件相同，顯
    係基於概括之犯意反覆為之，為連續犯，應以一罪論，並加重其刑。所犯二罪間
    ，犯意各別，行為互殊，應分論併罰。爰審酌被告並無難以謀生之情形，卻希求
    不勞而獲，欲藉用非法之手段，謀取不正利益，尤其伺機四處行竊，惡性非輕，
    及其犯罪之動機、目的、手段、方法、所生危害、犯後態度等一切情狀，就其所
    犯二罪分別量處如主文所示之刑，並定其應執行之刑。
三、末查九十年度偵字第一二一一號所移送併辦者，因與本件所起訴被告竊盜丙○○
    之電話機部分，具有連續犯之裁判上一罪關係，為同一案件，雖未經起訴，亦為
    起訴效力所及，本院得併予審酌。
據上論斷，應依刑事訴訟法第二百九十九條第一項前段，刑法第五十六條、第三百二
十條第一項、第三百四十六條第三項、第一項、第二十六條前段、第五十五條、第五
十一條第五款，罰金罰鍰提高標準條例第一條前段，判決如主文。
中      華      民      國      九十      年      八      月      三    日
                                        法  官  莊  深  淵
右正本證明與原本無異。
如不服本判決，應於送達後十日內向本院提出上訴狀（須附繕本），上訴於台灣高等
法院台中分院。
                                        書記官
中      華      民      國      九十     年      八      月      十    日
附錄論罪科刑法條
中華民國刑法【民國 90 年 1 月 10 日 修正】
第  320 條  意圖為自己或第三人不法之所有，而竊取他人之動產者，為竊盜罪，處
            五年以下有期徒刑、拘役或五百元以下罰金。
            意圖為自己或第三人不法之利益，而竊佔他人之不動產者，依前項之規
            定處斷。
            前二項之未遂犯罰之。
第  346 條  意圖為自己或第三人不法之所有，以恐嚇使人將本人或第三人之物交付
            者，處六月以上五年以下有期徒刑，得併科一千元以下罰金。
            以前項方法得財產上不法之利益，或使第三人得之者，亦同。
            前二項之未遂犯罰之。


司法院資訊處製作；財團法人民間司法改革基金會備份。
